---
title: "Desafio 01"
author: "Julia Folgueral - RA: 277178"
format: 
  html:
    self-contained: true
editor: visual
---

Utilize o conjunto de dados `flights.csv.zip` disponível em <https://www.kaggle.com/usdot/flight-delays> e carregue os dados utilizando as funções:

-   `read.csv()` do pacote `base` do **R**
-   `read_csv()` do pacote `readr` do **R**
-   `read_csv()` do `pandas` no **Python**

Qual dessas três formas de carregar os dados é mais rápida? (calcule o tempo exato que demorou cada método em carregar os dados no seu computador)

## Observação: no link acima, baixar o arquivo `flights.csv`, zipar ele (e salvar como `flights.csv.zip`).

Criar um ambiente virtual 'env_me315' e usar ele quando for utilizar Python.


```{r}
library(reticulate)

# Usar o python do sistema
use_python("C:/Users/Marcia/AppData/Local/Programs/Python/Python312/python.exe", required = TRUE)

# Instala pandas 
py_install("pandas")

```


```{r}
ini <- Sys.time()
dados <- read.csv(unz('flights.zip', "flights.csv"))
fim <- Sys.time()
fim - ini
```

```{r}
library(readr)
ini <- Sys.time()
dados <- read_csv('flights.zip')
fim <- Sys.time()
fim - ini
```

```{python}
import time
import pandas as pd
ini = time.time()
dados = pd.read_csv("flights.zip", compression="zip", header=0, sep=",", low_memory=False)
fim = time.time()
fim - ini
```

Após ler o conjunto de dados das três maneiras, nota-se que a forma mais rápida foi utilizando a função "pd.read_csv()" da biblioteca "pandas" (em python). Usando a base do R, "read.csv()", foi a forma mais demorada. O pacote "readr" do R, "read_csv()", foi muito mais rápida que a base do R, mas não foi mais rápida que utilizando o python.